【裁判字號】    95,簡抗,1
【裁判日期】    950929
【裁判案由】    土地所有權移轉登記
【裁判全文】
臺灣苗栗地方法院民事裁定               95年度簡抗字第1號
抗  告  人  乙○○
相  對  人  甲○○
                        5號5.
上列當事人間請求土地所有權移轉登記事件，抗告人對於中華民
國95年7 月31日本院苗栗簡易庭95年度苗簡字第325 號所為之第
一審裁定提起抗告，本院裁定如下：
    主   文
抗告駁回。
抗告程序費用由抗告人負擔。
    理   由
一、抗告意旨略以：被告甲○○所有坐落於苗栗縣頭屋鄉○○○
    段第138 、138 之1 、139 、140 、141 地號5 筆土地（下
    稱系爭土地），被告甲○○3 分之1 所有，均應依照協議書
    分割移轉登記為原告所有。被告甲○○買受原告土地持分所
    有權買賣契約權屬無效。原告依分家協議書掌管使用，原告
    5 筆土地田原告登記完畢單獨所有權，被告甲○○侵占土地
    偽造文書云云。
二、按訴訟標的於確定之終局判決中經裁判者，除法律別有規定
    外，當事人不得就該法律關係更行起訴；又原告之訴，其訴
    訟標的為確定判決之效力所及者，法院應以裁定駁回之，此
    觀民事訴訟法第400 條第1 項、第249 條第1 項第7 款規定
    自明。
三、抗告人於原審起訴主張：被告甲○○所有系爭第138 、138
    之1 、139 、140 、141 地號5 筆土地，被告甲○○6 分之
    1 所有權（土地登記謄本則記載為3 分之1） ，均應依照協
    議書分割移轉登記為原告所有。並陳述略以：原共有土地16
    筆，由共有人羅傑秀、羅濟發、羅濟錦及原告乙○○4 人共
    有；羅阿雲、羅傑秀、羅紹裘於民國31年3 月26日分家，協
    議書三兄弟各1 份掌管使用，67年4 月19日依協議書分割約
    定被告羅濟發4 筆土地單獨所有，羅濟錦1 筆土地單獨所有
    ，羅傑秀6 筆土地單獨所有。嗣後羅傑秀4 筆土地分割，將
    4 筆土地所有權全部出賣予涂添財，另2 筆土地分割出賣被
    告甲○○單獨所有權，此有地政事務所所出委託書各乙件可
    證。而坐落同段第13 8、138 之1 、139 、140 、141 地號
    等5 筆土地，土地田對胡阿清買進來分歸羅紹裘掌管使用分
    割約定。同段第138 、138 之1 等5 筆土地田內原告父親羅
    傑秀3 分之1 土地所有權原告交換約定、分割約定協議書掌
    管使用云云。上開5 筆土地田內，羅濟華68年9 月未經原告
    同意，暗中出售原告土地持分所有權，被告甲○○買受原告
    土地持分所有權買賣契約權屬無效。原告依分家協議書掌管
    使用，原告5 筆土地田原告登記完畢單獨所有權，是上開5
    筆土地田不可能減少，被告甲○○侵占土地偽造文書，67年
    原告女兒腳給計程車撞斷，住醫院一年方好等語；並聲明請
    求被告返還系爭土地。經查，原告就同一法律關係前已對被
    告起訴，嗣經臺灣新竹地方法院73年度訴字第1373號、76年
    度訴字第57號、77年度訴字第234 號判決駁回原告之訴而告
    確定，嗣原告再就同一法律關係提起訴訟，再經臺灣新竹地
    方法院以74年度訴字第1159號裁定及本院以86年度苗簡字第
    362 號、89年度苗簡字第195 號、91年度苗簡字第154 號及
    91年度簡抗字第9 號裁定駁回原告之訴而告確定等情，業經
    本院調取本院86年度苗簡字第362 號、89年度苗簡字第195
    號、91年度苗簡字第154 號及本院91年度簡抗字第9 號等裁
    定審核無訛。從而抗告人就同一事實及法律關係，復行提起
    本件之訴，其訴訟標的已為確定判決之效力所及，揆諸首揭
    說明，自不應准許。原審據此裁定駁回抗告人之訴，洵無不
    合。抗告意旨指摘原裁定不當，求予廢棄，為無理由，應予
    駁回。
四、依民事訴訟法第436 條之1 第3 項、第495 條之1 、第449
    條第1 項、第95條、第78條，裁定如主文。
中    華    民    國    95    年    9     月    29    日
                民事庭審判長法  官  張淑芬
                            法  官  張文毓
                            法  官  黃怡玲
以上正本係照原本作成。
本裁定不得抗告。
                        書記官  劉依緹
中    華    民    國    95    年    10    月    2     日


司法院資訊處製作；財團法人民間司法改革基金會備份。
